臺灣高雄地方法院刑事判決　　　　　　　 94年度訴字第890號
公　訴　人　臺灣高雄地方法院檢察署檢察官
被　　　告　乙○○　男　35歲.
上列被告因懲治走私條例案件，經檢察官提起公訴（92年度駁偵
字第1 號），嗣因被告就被訴事實為有罪之陳述，本院並聽取當
事人之意見後，改依簡式審判程序進行，判決如下：
    主  文
乙○○共同運送私運管制物品進口逾公告數額之走私物品，處有
期徒刑伍月，如易科罰金，以佰元折算壹日。
    事  實
一、乙○○係志信運輸倉儲股份有限公司（下稱志信公司）之貨
 　 櫃車調派員，陳瑞隆（業經本院以92年度訴字第510 號判處
    有期徒刑6 月確定）係新海運輸股份有限公司（下稱新海公
    司）貨櫃轉運車調派員。緣一不詳姓名年籍之林姓成年男子
    （下稱林姓貨主），冒用台北市尚理貿易公司名義申報機油
    進口為由，自美國進口附表編號一、二所示貨櫃，夾藏完稅
    價格超過新台幣（下同）10萬元之未稅洋煙，其中附表編號
    一所示櫃號ＨＪＣＵ0000000 號貨櫃，夾藏大衛度夫牌　洋
    煙19萬5,280 包（完稅價格4 百77萬4,377 元），附表編號
    二所示櫃號ＨＪＣＵ0000000 號貨櫃，夾藏大衛度夫牌洋煙
    17萬530 包及七星牌洋煙1 萬4,760 包（完稅價格共4百37
    萬7,345 元）。該2 只貨櫃於民國88年6 月9 日，載運至高
    雄港78號碼頭貨櫃存放場，由志信公司承攬轉運。詎乙○○
    、陳瑞隆及林姓貨主三人即共同基於運送走私物品之犯意聯
    絡及行為分擔，由陳瑞隆先於同年月10日下午2 時許，在高
    雄市○○路加油站前，向該林姓貨主收取6 萬元之報酬後，
    即趁志信公司於同年月13日調派貨櫃車載運貨櫃北上之機會
    ，向乙○○請求將該二只貨櫃交由新海公司轉運，並將林姓
    貨主所交付之6 萬元報酬之半數（即3 萬元）給付予乙○○
    為代價，乙○○則亦因貪圖該3 萬元，雖於同年月13日上午
    已據其公司經理田增源告知該二只貨櫃有問題，仍於當日下
    午3 、4 時許，將該2 只貨櫃之領櫃單交與陳瑞隆。陳瑞隆
    取得領櫃單後，即指派知情有運送走私物品犯意聯絡之趙阿
    發（另案判處有期徒刑5 月確定），於當日下午7 時14分在
    上述貨櫃存放場，載運附表編號一所示之貨櫃。復因新海公
    司已無其他貨櫃車可供調派，陳瑞隆乃委由乙○○指派知情
    之志信公司契約車司機鄭崇明（另案判處有期徒刑5 月確定
    ）駕駛車牌號碼ＫＧ—887 號拖引車載運附表編號二所示之
    貨櫃。嗣趙阿發於當日晚間7 時許，在上述78號碼頭貨櫃存
    放場，以ＫＲ－289 號拖引車，載運附表編號一所示貨櫃，
    並搭載該林姓貨主，沿中山高速公路北上，途中趙阿發依林
    姓貨主之指示，駛下中山高速公路，至桃園縣一名為山腳下
    之地點，與鄭崇明所駕駛之貨櫃車會合後，再分頭行駛，惟
    因發覺有人跟監，二人均未於途中卸下走私洋菸，即匆忙北
    上，嗣於翌日（指88年6 月14日）凌晨1 時許，為警在基隆
    市中央貨櫃場前，查獲鄭崇明所載運附表編號一所示貨櫃及
    夾藏物；及於88年6 月14日上午5 時許，為警在大宇貨櫃集
    散站內，查獲趙阿發所載運附表編號二所示貨櫃及夾藏物。
二、案經內政部警政署保安警察第三總隊第三大隊移送臺灣高雄
    地方法院檢察署檢察官偵查起訴。
    理  由
壹、程序方面
一、本案被告乙○○曾因同一事實，經臺灣高雄地方法院檢察署
    檢察官以92年度偵字第3970號提起公訴，嗣經本院以92年度
    訴字第728 號裁定駁回起訴確定在案，有本院92年度訴字第
    728 號裁定在卷可稽，檢察官復以同一事實將被告提起公訴
    ，雖未於起訴書載明係以發現新事實、新證據為由再行起訴
    ，惟檢察官於上開92年度偵字第3970號案件，逾期未補正證
    人田增源之證述，經本院裁定駁回起訴，嗣證人田增源業於
    另案證述有關被告乙○○本案犯行，且被告乙○○於本院92
    年度訴字第510 號案中已自承本案所涉相關事實，故檢察官
    據以提起公訴，符合刑事訴訟法第260 條第1 款發現新事實
    、新證據之規定，從而，依刑事訴訟法第161 條第3 項之規
    定，本件起訴程式，尚屬合法。
二、按本件被告乙○○所犯係死刑、無期徒刑、最輕本刑為3 年
    以上有期徒刑以外之罪，其於準備程序就前揭被訴事實為有
    罪之陳述，經受命法官告知簡式審判程序之旨，並聽取其與
    公訴人之意見後，本院認無不得或不宜改依簡式審判程序進
    行之處，爰依刑事訴訟法第273 條之1 第1 項、第284 條之
    1 ，裁定本件由受命法官獨任進行簡式審判程序，合先敘明
    。
貳、實體方面
一、上揭犯罪事實，業據被告乙○○於本院審理時坦承不諱，核
    與證人田增源於本院92年度訴字第510 號案中到庭證述，及
    另案被告陳瑞隆於92年度訴字第510 號案中所述相符，並有
    於88年6 月14日所扣得附表編號一、二所示貨櫃及夾藏物為
    證。本案事證明確，被告犯行堪予認定。
三、按行政院依懲治走私條例第2 條第2 項（舊法）專案指定管
    制物品及其數額之公告，其內容之變更，對於變更前走私行
    為之處罰，不能認為有刑法第2 條之適用，司法院大法官會
    議解釋第103 號足資參照，是懲治走私條例第2 條第4 項規
    定公告之「管制物品項目及其數額」丙項管制進口物品第1
    款「菸、酒、捲菸紙」，雖經行政院於90年12月27日以臺90
    財字第075083號公告自91年1 月1 日刪除，惟此乃行政上適
    應當時情形所為之事實上變更，並非刑罰法律有所變更，自
    不得據為廢止刑罰之認定而諭知免訴（最高法院65年台上字
    第2474號判例參照）。次按一次私運洋菸，其總額由海關照
    緝獲時之完稅價格計算，超過十萬元者，為管制進口物品，
    為「懲治走私條例管制物品項目及其數額」丙項第1 款所明
    定，而本件運送之未稅洋菸，於緝獲時之完稅價格分別為
    477 萬4 千3 百77元及437 萬7 千3 百45元，此有搜索扣押
    證明筆錄、基隆關查獲洋菸酒報告表等影本在憑，確屬管制
    進口之物品無疑。
四、查被告行為後，懲治走私條例業於91年6 月26日修正公布，
    其中第3 條第1 項原規定「運送、銷售或藏匿前條第1 項之
    走私物品者，處5 年以下有期徒刑、拘役或科併科新臺幣9
    萬元以下罰金」，現修正為「運送、銷售或藏匿前條第1 項
    之走私物品者，處5 年以下有期徒刑、拘役或科併科新臺幣
    150 萬元以下罰金」，罰金刑由原來之新臺幣9 萬元提高為
    150 萬元，因此新舊法比較結果，依刑法第2 條第1 項但書
    規定，自應適用對被告較為有利之修正前懲治走私條例第3
    條第1 項之規定。是核被告乙○○所為，係犯修正前懲治走
    私條例第3 條第1 項之運送私運管制物品進口逾公告數額之
    走私物品罪。被告與該名林姓貨主及陳瑞隆三人間，及與鄭
    崇明間，就運送走私物品犯行，有犯意聯絡及行為分擔，應
    依共同正犯論處。爰審酌被告為貪圖小利，竟參與運送走私
    洋菸犯行，而本件走私洋菸數量龐大，完稅價格更高達900
    餘萬元，危害稅收及稅制之公平性非輕，幸經及時查獲未流
    入市面，尚未發生實害，惟念及被告個人所獲利益並非鉅大
    ，且犯後坦承犯行（另案被告陳瑞隆則否認犯行，經本院以
    92年度訴字第510 號判處有期徒刑6 月確定），態度良好，
    未曾受有期徒刑以上刑之宣告，有臺灣高等法院被告前案紀
    錄表1 紙可稽，素行尚可等一切情狀，酌情量處如主文所示
    之刑。再按被告行為後，刑法第41條業於90年1 月4 日修正
    為「犯最重本刑為5 年以下有期徒刑以下之刑之罪，而受6
    個月以下有期徒刑或拘役之宣告，因身體、教育、職業、家
    庭之關係或其他正當事由，執行顯有困難者，得以1 元以上
    3 元以下折算1 日，易科罰金。但確因不執行所宣告之刑，
    難收矯正之效，或難以維持法秩序者，不在此限」，並於同
    年月10日經總統公布施行，新舊法比較之結果，以新法有利
    於被告，爰併諭知易科罰金之折算標準。
五、本件扣案之附表編號一、二所示夾藏物，業由臺灣高雄地方
    法院檢察署91年執字第3939號銷燬，此於92年度訴字第510
    號判決中業已交代，故不另為沒收之諭知，附此敘明。
據上論斷，應依刑事訴訟法第273 條之1 第1 項、第284 條之1
、第299 條第1 項前段，修正前懲治走私條例第3 條第1 項、第
11條，刑法第2 條第1 項及同條項但書、第28條、第41
條第1 項，罰金罰鍰提高標準條例第2 條，判決如主文。
本案經檢察官甲○○到庭執行職務。
中　　華　　民　　國　　94　　年　　6 　　月　　30　　日
                  刑事第五庭    法　官  郭瓊徽
以上正本證明與原本無異。
如不服本判決，應於收受送達後10日內向本院提出上訴書狀。
中　　華　　民　　國　　94　　年　　7 　　月　　1 　　日
 　　　　　　　　　　　　       書記官  陳瓊芳
附錄：
修正前懲治走私條例第3條第1項
運送、銷售或藏匿前條第一項之走私物品者，處五年以下有期徒
刑、拘役或科或併科新臺幣九萬元以下罰金。
┌──┬────────────┬────────────┐
│編號│貨                    櫃│夾  藏  之 管  制  物 品│
├──┼────────────┼────────────┤
│一  │櫃號HJCU0000000號貨櫃   │大衛度夫牌洋煙19萬5,280 │
│    │                        │包（完稅價格新臺幣4 百77│
│    │                        │萬4,377元）             │
├──┼────────────┼────────────┤
│二  │櫃號HJCU0000000號貨櫃   │大衛度夫牌洋煙17萬530包 │
│    │                        │及七星牌洋煙1萬4,760包（│
│    │                        │完稅價格新臺幣4 百37萬  │
│    │                        │7,345元                 │
│    │                        │                        │
└──┴────────────┴────────────┘
